臺灣桃園地方法院刑事判決
110年度審訴字第791號
110年度審訴字第885號
公  訴  人  臺灣桃園地方檢察署檢察官  
被      告  鄧凱文



上列被告因詐欺案件，經檢察官提起公訴（109年度偵字第7947
、15558號）、追加起訴（110年度偵字第2499號），被告於本院
準備程序進行中，就被訴事實為有罪之陳述，經法官告知簡式審
判程序意旨，並聽取當事人之意見後，本院合議庭裁定（除本院
109年度訴字第791號起訴書附件二次編號2、17、19外），由受
命法官獨任以簡式審判程序進行審理，合併審理判決如下：
    主  文
鄧凱文犯如附表編號一至十八「宣告罪刑及沒收」欄所示之罪，
各處如附表編號一至十八「宣告罪刑及沒收」欄所示之刑及沒收
之諭知。應執行有期徒刑捌年。
    事  實
一、鄧凱文明知無放款之真意，竟意圖為自己不法所有，基於以
    電子通訊、網際網路等傳播工具對公眾散布不實資訊而詐欺
    得利之犯意，在屏東縣○○鄉○○路000號住處，利用電腦設備
    於社群網站FACEBOOK（下稱FB）與不詳社團網頁上，張貼「
    小額借款」等訊息而對公眾散布，招攬有借款需求之客戶。
    嗣附表編號1至18所示之人分別於附表編號1至18所示之時間
    上網瀏覽並各與鄧凱文所使用如附表編號1至18所示之臉書
    暱稱「厲修」、「艾婷」、「蕭諾筠」、「諾筠蕭」、「范
    桑桑」、「Wei Shuang」、「莊欣惠」、「陳萍萍」、「孫
    夢」聯繫，鄧凱文遂向附表編號1至18所示之人佯稱:需先依
    指示以電信公司小額支付方式購買遊戲點數才能換現金等語
    ，使附表編號1至18所示之人因而誤信鄧凱文確有出價收購
    承諾之小額付款之真意而陷於錯誤，遂依鄧凱文之指示至網
    路平臺頁面，以電信公司小額支付方式儲值遊戲點數至「包
    你發娛樂城」、「星城Onine娛樂城」、「聊窩」、「聊咩-
    最速交友平台」之帳戶，提供如附表編號1至18所示手機門
    號購買如附表編號1至18所示之儲值價額點數予鄧凱文，待
    鄧凱文取得遊戲點數即立刻將通訊管道封鎖而未約將款項交
    予附表編號1至18所示之人。
二、案經陳冠聿、莊宜鑫、蔡均宜、劉德祥、洪少騏、李瑀珊、
    辛昱彣、鍾雯純、李德聖、何易宗、蘇晉笙、黃升宏、董宗
    岳、連綺君、江均豪、鄭明緯、蘇志輝訴由桃園市政府警察
    局刑事警察大隊、謝明宏訴由桃園市政府警察局八德分局報
    告臺灣桃園地方檢署檢察官偵查起訴。
    理  由
一、上開犯罪事實，業據被告鄧凱文於警詢、偵訊、準備程序及
    本院審理時均坦承不諱，核與告訴人莊宜鑫、蔡均宜、洪少
    騏、李瑀珊、辛昱彣、鍾雯純、李德聖、何易宗、蘇晉笙、
    黃升宏、董宗岳、連綺君、江均豪、鄭明緯於警詢中及告訴
    人陳冠聿、劉德祥、蘇志輝、謝明宏於警詢、本院準備程序
    中之陳述相符，復有如附表編號1至18所示之告訴人等分別
    提出之內政部警政署反詐騙諮詢專線紀錄表、報案地派出所
    之受理各類案件紀錄表、受理刑事案件報案三聯單、通訊軟體對
    話紀錄截圖各18份、內政部警政署刑事警察局搜索、扣押筆
    錄、扣押物品目錄表、臉書IP位置、涉案門號一覽表、網路
    帳號一覽表、網路IP基資一覽表、被害人事證一覽表、購買
    遊戲點數紀錄、通聯調閱查詢單、數位勘驗報告、中華郵政
    股份有限公司110年9月16日儲字第1100256545號函暨所附之
    交易清單、弈樂科技股份有限公司110年9月24日弈字第1100
    0033號函、包你發娛樂城及樂點股份有限公司回覆資料、門
    號「0000000000」之消費明細各1份在卷可考，復有扣案之
    蘋果手機1支（含SIM卡）、三星手機1支（含SIM卡）在卷可
    按，足認被告前揭任意性自白，與事實相符，堪予採信。綜
    上所述，本案事證明確，被告上開犯行，均堪認定，均應依
    法論科。
二、論罪科刑：
  ㈠核被告就附表編號1至18所為，均係犯刑法第339條之4第1項
    第3款之以網際網路對公眾散布之加重詐欺得利罪(共18罪)
    。又被告就附表編號1至6、8至18所示之犯行，係各基於同
    一犯意，於密接之時間、地點，陸續詐得如附表編號1至6、
    8至18「遭詐騙遊戲點數」所示儲值之遊戲點數，其各行為
    之獨立性極為薄弱，依一般社會健全觀念，難以強行分開，
    應視為數個舉動之接續施行，合為包括之一行為予以評價，
    屬接續犯，應各以一罪論。另被告就附表編號1至18所為，
    犯意各別、行為互殊，應予分論併罰。
  ㈡爰審酌被告正值青年，不思以正當方式謀取所需，竟利用網
    際網路之公開性與身份隱匿性，對公眾及個人施以詐術騙取
    不法所得，此種手段已影響網路世界之正常交易秩序，及人
    我間之互信基礎，並造成告訴人等如附表所示之損害，核屬
    不當，應予非難；惟念被告犯後坦承犯行，態度尚可，兼衡
    被告自陳其入監前無業、國中畢業之教育程度，暨其家庭、
    生活、經濟狀況、犯罪動機、目的、手段等一切情狀，分別
    量處如主文所示之刑，並定其應執行之刑，以示懲儆。
三、沒收  
  ㈠按供犯罪所用、犯罪預備之物或犯罪所生之物，屬於犯罪行
    為人者，得沒收之，刑法第38條第2項前段定有明文。查扣
    案之蘋果手機1支（含SIM卡）、三星手機1支（含SIM卡），
    係被告所有供其為本件詐欺犯行所用之物，業據被告供述明
    確(詳桃園地檢109年度偵字第15558號卷一第11頁反面至12
    頁)，參酌被告係持前揭扣案手機為本案起訴書所載之17次(
    即附表編1至17)犯行，而於附表編號17係最末次持該等手機
    為本案犯行，故依刑法第38條第2項前段之規定於被告為附
    表編號17犯行下宣告沒收之。
  ㈡按犯罪所得，屬於犯罪行為人者，沒收之；前2項之沒收於全
    部或一部不能沒收或不宜執行沒收時，追徵其價額，刑法第
    38條之1第1項前段、第3項分別定有明文。經查，被告因附
    表編號1至18犯行所得之利益，乃免除給付附表所示遊戲點
    數之價金，爰依上開規定，各隨同相對應之罪責宣告沒收；
    另金錢之犯罪所得無不宜執行沒收之情形，且犯罪所得金額
    已屬確定，自無「價額」之可言，故如全部或一部不能沒收
    時，依刑法第38條之1第3項追徵之。
據上論斷，應依刑事訴訟法第273條之1第1項、第299條第1項前
段，判決如主文。
本案經檢察官洪榮甫提起公訴，檢察官林欣怡到庭執行職務。
中    華    民    國   111    年    2     月    18    日
                  刑事審查庭  法  官  林慈雁
以上正本證明與原本無異。
如不服本判決應於收受判決後20日內向本院提出上訴書狀，並應
敘述具體理由。其未敘述上訴理由者，應於上訴期間屆滿後20日
內向本院補提理由書（均須按他造當事人之人數附繕本）「切勿
逕送上級法院」。
                              書記官  吳秉翰
中　　華　　民　　國　　111 　年　　2 　　月　　21　　日
附錄本案論罪科刑法條：
刑法第339條之4
犯第339條詐欺罪而有下列情形之一者，處1年以上7年以下有期
徒刑，得併科1百萬元以下罰金：
一、冒用政府機關或公務員名義犯之。
二、三人以上共同犯之。
三、以廣播電視、電子通訊、網際網路或其他媒體等傳播工具，
    對公眾散布而犯之。
前項之未遂犯罰之。
　
附表：
編號 告訴人 詐騙時間、方式及內容 遭詐騙遊戲點數 詐騙金額  宣告罪刑及沒收 備註 1 陳冠聿 陳冠聿於108年4月23日向FB暱稱「厲修」之人約定以小額付費換現金之方式，提供個人使用之手機門號0000000000及APPLE STORE帳號、密碼支付對方指定之小額付費遊戲點數，嗣未收到對方承諾支付之款項，驚覺遭詐騙財損共23,100元。 智冠-MyCard點數共13筆 14,950元 鄧凱文以網際網路對公眾散布而犯詐欺得利罪，處有期徒刑壹年。未扣案之犯罪所得新臺幣貳萬參仟壹佰元沒收，於全部或一部不能沒收或不宜執行沒收時，追徵其價額。 起訴書附件二次編號1    iTunes Store商店消費共18筆 8,150元   2 莊宜鑫 莊宜鑫於108年4月26日向FB暱稱「厲修」之人約定提供個人使用之手機門號0000000000號，並以小額付費換現金之方式，下載「金好運娛樂城」APP輸入對方提供之帳號、密碼儲值支付對方指定之小額付費遊戲點數，嗣未收到對方承諾支付之款項，驚覺遭詐騙財損共19,960元。 代銷智冠科技小額商品1筆 9,500元 鄧凱文以網際網路對公眾散布而犯詐欺得利罪，處有期徒刑壹年。未扣案之犯罪所得新臺幣壹萬玖仟玖佰陸拾元沒收，於全部或一部不能沒收或不宜執行沒收時，追徵其價額。 起訴書附件二次編號3    代銷So-net小額商品1筆 500元      Google Play電信帳單付款1筆 9,960元   3 蔡均宜 蔡均宜於108年5月8日向FB暱稱「厲修」之人約定提供個人使用之手機門號0000000000號，並以小額付費換現金之方式，下載「星城Online」APP輸入對方提供之帳號、密碼儲值支付對方指定之小額付費遊戲點數，嗣未收到對方承諾支付之款項，驚覺遭詐騙財損共6,000元。 星城Online遊戲點數共5筆 5,000元 鄧凱文以網際網路對公眾散布而犯詐欺得利罪，處有期徒刑壹年。未扣案之犯罪所得新臺幣陸仟元沒收，於全部或一部不能沒收或不宜執行沒收時，追徵其價額。 起訴書附件二次編號4    智冠-MyCard點數1筆 1,000元   4 劉德祥 劉德祥於108年5月10日向FB暱稱「厲修」之人約定以小額付費換現金之方式，提供個人使用之手機門號0000000000及下載「包你發娛樂城」APP支付對方指定之小額付費遊戲點數，嗣未收到對方承諾支付之款項，驚覺遭詐騙財損共9,580元 智冠-MyCard點數共4筆 4,800元 鄧凱文以網際網路對公眾散布而犯詐欺得利罪，處有期徒刑壹年。未扣案之犯罪所得新臺幣玖仟伍佰捌拾元沒收，於全部或一部不能沒收或不宜執行沒收時，追徵其價額。 起訴書附件二次編號5    Google Play商店消費共3筆 4,780元   5 洪少騏 洪少騏於108年5月18日向FB暱稱「厲修」之人約定以小額付費換現金之方式，提供個人使用之手機門號0000000000支付對方指定之小額付費遊戲點數，嗣未收到對方承諾支付之款項，驚覺遭詐騙財損共10,000元。 智冠-MyCard點數共5筆 10,000元 鄧凱文以網際網路對公眾散布而犯詐欺得利罪，處有期徒刑壹年。未扣案之犯罪所得新臺幣壹萬元沒收，於全部或一部不能沒收或不宜執行沒收時，追徵其價額。 起訴書附件二次編號6 6 李瑀珊 李瑀珊於108年5月19日向FB暱稱「艾婷」之人約定以小額付費換現金之方式，提供李瑀珊之弟李同塵手機門號0000000000、妹李致柔手機門號0000000000支付對方指定之小額付費遊戲點數，嗣未收到對方承諾支付之款項，驚覺遭詐騙財損共18,000元。 智冠-MyCard點數共5筆 10,000元 鄧凱文以網際網路對公眾散布而犯詐欺得利罪，處有期徒刑壹年。未扣案之犯罪所得新臺幣壹萬捌仟元沒收，於全部或一部不能沒收或不宜執行沒收時，追徵其價額。 起訴書附件二次編號7    智冠-MyCard點數共4筆 8,000元   7 辛昱彣 辛昱彣於108年5月22日向FB暱稱「厲修」之人約定以小額付費換現金之方式，提供個人使用之手機門號0000000000支付對方指定之小額付費遊戲點數，嗣未收到對方承諾支付之款項，驚覺遭詐騙財損2,000元。 智冠-MyCard點數1筆 2,000元 鄧凱文以網際網路對公眾散布而犯詐欺得利罪，處有期徒刑壹年。未扣案之犯罪所得新臺幣貳仟元沒收，於全部或一部不能沒收或不宜執行沒收時，追徵其價額。 起訴書附件二次編號8 8 鍾雯純 鍾雯純於108年6月6日向FB暱稱「艾婷」之人約定以小額付費換現金之方式，提供個人使用之手機門號0000000000支付對方指定之小額付費遊戲點數，嗣未收到對方承諾支付之款項，驚覺遭詐騙財損共10,000元。 智冠-MyCard點數共5筆 10,000元 鄧凱文以網際網路對公眾散布而犯詐欺得利罪，處有期徒刑壹年。未扣案之犯罪所得新臺幣壹萬元沒收，於全部或一部不能沒收或不宜執行沒收時，追徵其價額。 起訴書附件二次編號9 9 李德聖 李德聖於108年6月28日向FB暱稱「蕭諾筠」之人約定以小額借款之方式幫忙其充業績，提供個人使用之手機門號0000000000支付對方指定之小額付費遊戲點數，嗣未收到對方承諾支付之款項，驚覺遭詐騙財損共10,000元。 智冠-MyCard點數共5筆 10,000元 鄧凱文以網際網路對公眾散布而犯詐欺得利罪，處有期徒刑壹年。未扣案之犯罪所得新臺幣壹萬元沒收，於全部或一部不能沒收或不宜執行沒收時，追徵其價額。 起訴書附件二次編號10 10 何易宗 何易宗於108年7月28日經由FB暱稱「諾筠蕭」之人介紹手機門號0000000000真實年籍姓名不詳之「陳先生」約定以小額付費換現金之方式，提供個人使用之手機門號0000000000支付對方指定之小額付費遊戲點數，嗣未收到對方承諾支付之款項，驚覺遭詐騙財損共10,000元。 智冠-MyCard點數共5筆 10,000元 鄧凱文以網際網路對公眾散布而犯詐欺得利罪，處有期徒刑壹年。未扣案之犯罪所得新臺幣壹萬元沒收，於全部或一部不能沒收或不宜執行沒收時，追徵其價額。 起訴書附件二次編號11 11 黃升宏 黃升宏於109年2月2日向FB暱稱「范桑桑」之人，並提供父親使用之手機門號0000000000號，並以約定以小額付費換現金之方式，下載「聊窩」APP輸入對方提供之手機號碼儲值支付對方指定之小額付費遊戲點數，嗣未收到對方承諾支付之款項，驚覺遭詐騙財損共23,030元。 聊窩5500枚金幣共5筆 23,030元 鄧凱文以網際網路對公眾散布而犯詐欺得利罪，處有期徒刑壹年。未扣案之犯罪所得新臺幣貳萬參仟零參拾元沒收，於全部或一部不能沒收或不宜執行沒收時，追徵其價額。 起訴書附件二次編號12 12 蘇晉笙 蘇晉笙於109年2月2日向FB暱稱「范桑桑」之人，並約定以小額付費換現金之方式，下載「聊窩」、「星城Onine」、「moLo」APP輸入對方提供之手機號碼儲值支付對方指定之小額付費遊戲點數，嗣未收到對方承諾支付之款項，驚覺遭詐騙財損39,870元。 智冠-MyCard點數共10筆 20,000元 鄧凱文以網際網路對公眾散布而犯詐欺得利罪，處有期徒刑壹年。未扣案之犯罪所得新臺幣參萬玖仟捌佰柒拾元沒收，於全部或一部不能沒收或不宜執行沒收時，追徵其價額。 起訴書附件二次編號13    星城Online遊戲點數共10筆 10,000元      聊窩5500枚金幣共3筆 9,870元   13 董宗岳 董宗岳於109年1月23日向FB暱稱「范桑桑」之人，並約定以小額付費換現金之方式，提供個人使用之手機門號及下載「聊咩-最速交友平台」APP輸入對方提供之手機號碼儲值支付對方指定之小額付費遊戲點數，嗣未收到對方承諾支付之款項，驚覺遭詐騙財損9,930元。 智冠-MyCard點數共3筆 5,000元 鄧凱文以網際網路對公眾散布而犯詐欺得利罪，處有期徒刑壹年。未扣案之犯罪所得新臺幣玖仟玖佰參拾元沒收，於全部或一部不能沒收或不宜執行沒收時，追徵其價額。 起訴書附件二次編號14    鑽石共4筆 4,930元   14 連綺君 連綺君於109年1月22日向FB暱稱「Wei Shuang」之人約定以小額付費換現金之方式，下載「聊咩-最速交友平台」APP輸入對方提供之手機號碼儲值支付對方指定之小額付費遊戲點數，嗣未收到對方承諾支付之款項，驚覺遭詐騙財損19,290元。 智冠-MyCard點數共3筆 19,290元 鄧凱文以網際網路對公眾散布而犯詐欺得利罪，處有期徒刑壹年。未扣案之犯罪所得新臺幣壹萬玖仟貳佰玖拾元沒收，於全部或一部不能沒收或不宜執行沒收時，追徵其價額。 起訴書附件二次編號15 15 江均豪 江均豪於109年1月26日向FB暱稱「莊欣惠」之人約定以小額付費換現金之方式，提供個人使用之手機門號0000000000支付對方指定之小額付費遊戲點數，嗣未收到對方承諾支付之款項，驚覺遭詐騙財損共5,000元。 智冠-MyCard點數共3筆 5,000元 鄧凱文以網際網路對公眾散布而犯詐欺得利罪，處有期徒刑壹年。未扣案之犯罪所得新臺幣伍仟元沒收，於全部或一部不能沒收或不宜執行沒收時，追徵其價額。 起訴書附件二次編號16 16 鄭明緯 鄭明緯於109年2月20日經由FB暱稱「莊欣惠」之人介紹LINE暱稱「景陽」之人約定以小額付費換現金之方式，提供個人使用之手機門號0000000000支付對方指定之小額付費遊戲點數，嗣未收到對方承諾支付之款項，驚覺遭詐騙財損共共13,000元。 智冠-MyCard點數共7筆 13,000元 鄧凱文以網際網路對公眾散布而犯詐欺得利罪，處有期徒刑壹年。未扣案之犯罪所得新臺壹萬參仟元沒收，於全部或一部不能沒收或不宜執行沒收時，追徵其價額。 起訴書附件二次編號18 17 蘇志輝 蘇志輝於109年3月3日向FB暱稱「陳萍萍」之人約定以小額付費換現金之方式，提供個人使用之手機門號0000000000及下載「包你發娛樂城」APP輸入對方提供之帳號、密碼儲值支付對方指定之小額付費遊戲點數，嗣未收到對方承諾支付之款項，驚覺遭詐騙財損共10,920元。 Google Play商店消費共5筆 7,920元 鄧凱文以網際網路對公眾散布而犯詐欺得利罪，處有期徒刑壹年。扣案蘋果廠牌手機壹支（含SIM卡）、三星廠牌手機壹支（含SIM卡）均沒收之;未扣案之犯罪所得新臺幣壹萬零玖佰貳拾元沒收，於全部或一部不能沒收或不宜執行沒收時，追徵其價額。 起訴書附件二次編號20    智冠-MyCard點數1筆 3,000元   18 謝明宏 謝明宏於109年7月3日至6日向FB暱稱「孫夢」之人約定以小額付費換現金之方式，下載「包你發娛樂城」APP輸入對方提供之帳號、密碼儲值支付對方指定之小額付費遊戲點數，嗣未收到對方承諾支付之款項，驚覺遭詐騙財損共155,916元。 樂點共13筆 12,300元 鄧凱文以網際網路對公眾散布而犯詐欺得利罪，處有期徒刑壹年貳月。未扣案之犯罪所得新臺幣壹拾伍萬伍仟玖佰壹拾陸元沒收，於全部或一部不能沒收或不宜執行沒收時，追徵其價額。 追加起訴書    智冠-MyCard點數共34筆 61,800元      APPLE STORE共5筆 6,556元      Google Play商店消費共43筆 75,260元